【裁判字號】    88,易,4393
【裁判日期】    890217
【裁判案由】    家庭暴力防治法
【裁判全文】
臺灣高雄地方法院刑事判決                        八十八年度易字第四三九三號
    公  訴  人  臺灣高雄地方法院檢察署檢察官
    被      告  乙○○
右列被告因家庭暴力防治法案件，經檢察官提起公訴（八十八年度偵字第一八六一八
、一九二八七號），本院判決如左：
    主  文
乙○○連續違反法院依家庭暴力防治法第十五條所為之禁止實施家庭暴力行為之裁定
，累犯，處有期徒刑月，如易科罰金以佰元折算壹日。
    事  實
一、乙○○於民國八十二年間因賭博罪，經本院判處有期徒刑七月，經上訴臺灣高等
    法院高雄分院駁回確定，於八十三年十二月十日縮刑期滿執行完畢。其與甲○○
    係夫妻，二人平日感情不佳，明知其因對甲○○實施家庭暴力行為，業經本院於
    八十八年七月二十日以八十八年暫家護字第三十五號核發民事暫時保護令，令相
    對人乙○○不得對被害人甲○○實施身體或精神上不法侵害之家庭暴力行為，且
    於翌日即同年七月二十一日經警將上開暫時保護令送達乙○○，並告以內容。詎
    乙○○明知上情，仍基於違反上開保護令之概括犯意，於同年七月二十三日上午
    八時三十分，至甲○○位於高雄縣鳳山市○○路四巷十二之二號之工作場所內，
    大聲對甲○○叫喊：要阻止伊上班，要伊沒飯吃，要叫老闆解僱伊的工作，不能
    給伊好日子過等語（尚不構成恐嚇），連續違反上開民事暫時保護令，對甲○○
    實施精神上不法侵害行為。其復基於承前之同一概括犯意，復於同年月三十一日
    凌晨零時四十分，返回高雄縣鳳山市○○路十號住處時，與甲○○爭吵，並以手
    作勢欲毆打甲○○，連續違反上開民事暫時保護令，對甲○○實施精神上不法侵
    害行為，嗣經其女黃舒璇報警而查獲上情。
二、案經高雄縣警察局鳳山分局報請臺灣高雄地方法院檢察署檢察官偵查起訴。
    理  由
一、查本院八十八年七月二十日所核發之八十八年暫家護字第三十五號民事暫時保護
    護令，於分八十八年度家護字第八八號通常保護令審理後，因被害人甲○○未繳
    納該通常保護令之裁判費，為本院於八十八年八月二十三日駁回通常保護令之聲
    請，雖有本院八十八年度家護字第八十八號裁定一紙附卷可稽，且依家庭暴力防
    治法第十五條第五項規定，前開暫時保護令於駁回通常保護令之聲請時失效，惟
    查，右揭八十八年暫家護字第三十五號民事暫時保護令係於本案行為後之八十八
    年八月二十三日始失其效力，該民事暫時保護令於本案行為時之八十八年七月二
    十三日及同年月三十一日仍有效存在，合先敘明。
二、訊據被告乙○○固對於其八十八年七月二十一日收受右揭暫時保護令，於同年七
    月二十三日上午八時三十分，至甲○○位於高雄縣鳳山市○○路四巷十二之二號
    之工作場所內，對甲○○大聲說話及於八十八年七月三十一日凌晨零時四十分，
    返回高雄縣鳳山市○○路十號住處時，與甲○○爭吵，口氣不好之事實，坦白承
    認，惟矢口否認有何違反家庭暴力防治法之犯行，辯稱：其於同年七月二十三日
    上午八時三十分，至甲○○位於高雄縣鳳山市○○路四巷十二之二號之工作場所
    內，是要甲○○回來解決所欠債務，八十八年七月三十一日凌晨零時四十分，返
    回高雄縣鳳山市○○路十號住處時，只是用手指向甲○○，並無打伊之意云云。
    惟查，右揭犯罪事實，業據被害人甲○○於警訊及本院八十八年十一月四日第一
    次開庭調查時指述綦詳，核與證人即其女黃舒璇於警訊時證述八十八年七月三十
    一日凌晨零時四十分，被告回家時與甲○○爭吵，並以手作勢欲毆打甲○○之情
    節相符，而被告於本院審理時亦對右揭犯行坦承不諱，並請求從輕量刑等語，顯
    見其於審理中嗣改口辯以前詞云云，不足採信。又雖被害人甲○○於本院審理時
    改稱：被告八十八年七月二十三日上午八時三十分，至伊工作場所，是向老闆娘
    說要伊回去解決債務問題，被告於八十八年七月三十一日凌晨零時四十分，亦無
    用拳頭指著伊，是警察誤會云云，惟觀諸被告於審理時業已求得被害人之原諒，
    被害人此部分所言，顯係附和被告前開辯詞所言，與事實不符，自難資為被告有
    利之認定。被告於右揭時間至被害人上開工作場所，對甲○○大聲叫喊：要阻止
    伊上班，要伊沒飯吃，要叫老闆解僱伊的工作，不能給伊好日子過等語，並於右
    揭時間，返回高雄縣鳳山市○○路十號住處時，於爭吵中以手作勢欲毆打甲○○
    ，使甲○○受有驚嚇，精神處於不安定之狀態，堪認其已對甲○○實施精神上不
    法之侵害甚明。此外，復有本院八十八年度暫家護字第三五號民事暫時保護令影
    本一紙在卷可稽，事證明確，被告犯行堪以認定。
二、被告違反本院依家庭暴力防治法第十五條所核發之禁止對被害人甲○○實施身體
    或精神上不法侵害之家庭暴力行為之暫時保護令，核其所為，係違反家庭暴力防
    治法第五十條第一款違反保護令罪。其所犯先後二次違反保護令犯行，時間緊接
    ，犯罪構成要件相同，顯係基於概括之犯意為之，應依連續犯之規定，論以一罪
    ，並加重其刑。查被告於八十二年間因賭博罪，經本院判處有期徒刑七月，經上
    訴臺灣高等法院高雄分院駁回確定，於八十三年十二月十日縮刑期滿執行完畢，
    行完畢，此有本院被告全國前案紀錄表及臺灣高雄地方法院檢察署刑案資料查註
    記錄表各一份在卷可按，其於刑之執行完畢後五年內再犯本件有期徒刑以上之罪
    ，為累犯，應依刑法第四十七條之規定加重其刑。爰審酌被告於接獲民事保護令
    後，不思收斂行止，仍恣意違反保護令所定事項，漠視國家公權力，惟念其患有
    躁鬱症，有被害人庭提之全民健康保險證明卡影本一紙附卷可憑，及被害人當庭
    請求給予被告自新機會等一切情狀，量處如主文所示之刑，並諭知易科罰金之折
    算標準，以資懲儆。
據上論斷，應依刑事訴訟法第二百九十九條第一項前段、家庭暴力防治法第五十條第
一款、刑法第十一條前段、第五十六條、第四十七條、第四十一條，罰金罰鍰提高標
準條例第二條，判決如主文。
中       華      民   國     八十九    年     二     月    十七      日
                                  臺灣高雄地方法院刑事庭
                                      法  官  丁智慧
右正本證明與原本與異。
如不服本判決，應於判決送達後十日內，向本院提出上訴狀。
                                      書記官  陳朝宗
中       華      民      國     八十九    年     二     月    廿四      日
附錄本案論罪科刑法條：
家庭暴力防治法第五十條第一款
違反法院依第十三條、第十五條所為之下列裁定者，為本法所稱之違反保護令罪，處
三年以下有期徒刑、拘役或科或併科新台幣元以下罰金：
一、禁止實施家庭暴力行為者。


司法院資訊處製作；財團法人民間司法改革基金會備份。
